【裁判字號】    99,審訴,2868
【裁判日期】    991215
【裁判案由】    違反槍砲彈藥刀械管制條例
【裁判全文】
臺灣高雄地方法院刑事判決            99年度審訴字第2868號
公  訴  人  臺灣高雄地方法院檢察署檢察官
被      告  施詠傑
上列被告因違反槍砲彈藥刀械管制條例案件，經檢察官提起公訴
（99年度偵字第21684 號），被告就被訴事實為有罪之陳述，經
本院合議庭裁定由受命法官獨任進行簡式審判程序，判決如下：
    主  文
施詠傑犯非法寄藏槍砲之主要零件罪，累犯，處有期徒刑玖月，
併科罰金新臺幣伍萬元，罰金如易服勞役，以新臺幣壹仟元折算
壹日。扣案之土造金屬槍管壹支沒收。
    事  實
一、施詠傑前因施用毒品案件，經臺灣臺南地方法院以97年度簡
    字第1220號判處有期徒刑4 月確定，於97年11月2 日縮刑期
    滿執行完畢。其明知槍砲之主要組成零件係槍砲彈藥刀械管
    制條例所管制之物品，未經許可，不得無故持有或寄藏，仍
    於民國98年12月中旬，受年籍不詳綽號「阿財」之人之託，
    取得屬於槍砲主要組成零件之土造金屬槍管1 支（該槍管換
    裝上仿GLOCK 廠27型半自動手槍《不具殺傷力，槍枝管制編
    號0000000000號》）而寄藏之。嗣於99年1 月28日10時許，
    為警在其臺南縣永康市○○街102 巷88號9 樓之1 住所，扣
    得上開土造金屬槍管1 支。
二、案經臺灣高雄地方法院檢察署檢察官自動檢舉簽分偵辦。
    理  由
一、按案件由犯罪地或被告之住所、居所或所在地之法院管轄，
    刑事訴訟法第5 條第1 項定有明文。查被告施詠傑於99年3
    月15日入臺灣高雄第二監獄執行，99年9 月15日出監，此有
    臺灣高等法院被告前案紀錄表、臺灣高等法院在監在押全國
    紀錄表各1 份在卷可稽，本件則於99年8 月9 日起訴繫屬於
    本院，此有臺灣高雄地方法院檢察署99年8 月9 日雄檢泰有
    99偵21 864字第13835 號函上本院收案戳記可憑，是本件起
    訴時，被告所在地為本院管轄範圍內之高雄縣，本院應有管
    轄權，先予敘明。又被告所犯非法寄藏槍砲之主要零件罪，
    為死刑、無期徒刑、最輕本刑為3 年以上有期徒刑以外之罪
    ，其於準備程序就前揭被訴事實為有罪之陳述，經受命法官
    告知簡式審判程序之旨，並聽取其與公訴人之意見後，本院
    認無不得或不宜改依簡式審判程序進行之處，依刑事訴訟法
    第273 條之1 第1 項，裁定本件由受命法官獨任進行簡式審
    判程序。
二、上開犯罪事實，業據被告於本院審理時坦承不諱，復有高雄
    市政府警察局新興分局搜索扣押筆錄、扣押物品目錄表、內
    政部警政署刑事警察局99年2 月26日刑鑑字第0990021117號
    鑑定書、內政部99年6 月15日內授警字第0990871225號函、
    內政部99年6 月8 日內授警字第0990871184號函在卷可稽，
    足認被告自白與事實相符，應堪置信。本件事證明確，被告
    犯行，堪以認定。
三、核被告所為，係犯槍砲彈藥刀械管制條例第13條第4 項非法
    寄藏槍砲之主要零件罪。其寄藏本身所為之持有，乃寄藏之
    當然結果，不另論罪。公訴意旨認被告應論以槍砲彈藥刀械
    管制條例第13條第4 項之非法「持有」槍砲之主要零件罪，
    惟扣案土造金屬槍管1 支，係被告受年籍不詳綽號「阿財」
    之人之託取得而寄藏，此經被告於本院審理時供稱明確，公
    訴意旨雖有未合，惟該2 罪名既係規定於同一條項中，則尚
    無變更起訴法條之問題，併此敘明。被告有如前開犯罪科刑
    及執行紀錄，此有臺灣高等法院被告前案紀錄表1 份在卷可
    稽，其前受徒刑之執行完畢後，5 年以內故意再犯本件有期
    徒刑以上之罪，為累犯，應依刑法第47條第1 項規定，加重
    其刑。爰審酌被告明知扣案之土造金屬槍管1 支係槍砲主要
    組成零件，竟仍予以收受寄藏，對社會治安造成之隱藏危害
    甚大，且被告有毒品等多項前科及執行紀錄，有臺灣高等法
    院被告前案紀錄表各1 份在卷可參，足見其平日素行非佳；
    惟念其犯後已能坦承犯行，並參酌被告寄藏之數量、期間長
    短，及其犯罪之動機、目的、手段、所生危害等一切情狀，
    量處如主文所示之刑，及就科罰金部分併諭知易服勞役之折
    算標準如主文所示，以示儆懲。扣案土造金屬槍管1 支，為
    槍砲彈藥刀械管制條例所規定未經許可不得寄藏之違禁物，
    已如前述，從而，不問屬於犯人與否，應依刑法第38條第1
    項第1 款規定宣告沒收。
據上論斷，應依刑事訴訟法第273 條之1 第1 項、第299 條第1
項前段，槍砲彈藥刀械管制條例第13條第4 項，刑法第11條前段
、第47條第1 項、第42條第3 項、第38條第1 項第1 款，判決如
主文。
本案經檢察官余彬誠到庭執行職務。
中    華    民    國    99    年    12    月    15    日
                     刑事第十庭  法  官   顏銀秋
以上正本證明與原本無異。
如不服本判決應於收受送達後10日內向本院提出上訴書狀，並應
敘述具體理由；如未敘述上訴理由者，應於上訴期間屆滿後20日
內向本院補提理由書（均須按他造當事人之人數附繕本）「切勿
逕送上級法院」。
中    華    民    國    99    年    12    月    15    日
                                 書記官   林豐富
附錄論罪科刑法條
槍砲彈藥刀械管制條例第13條第4 項（未經許可寄藏槍砲之主要
零件罪）
未經許可，製造、販賣或運輸槍砲、彈藥之主要組成零件者，處
3 年以上10年以下有期徒刑，併科新台幣700 萬元以下罰金。
未經許可，轉讓、出租或出借前項零件者，處1 年以上7 年以下
有期徒刑，併科新台幣500 萬元以下罰金。
意圖供自己或他人犯罪之用，而犯前2 項之罪者，處5 年以上有
期徒刑，併科新台幣1000萬元以下罰金。
未經許可，持有、寄藏或意圖販賣而陳列第1 項所列零件者，處
6 月以上5 年以下有期徒刑，併科新台幣300 萬元以下罰金。
第 1 項至第 3 項之未遂犯罰之。

司法院資訊處製作；財團法人民間司法改革基金會備份。
